【裁判字號】    97,台上,3092
【裁判日期】    970703
【裁判案由】    違反毒品危害防制條例
【裁判全文】
最高法院刑事判決            九十七年度台上字第三０九二號
上  訴  人  甲○○
            乙○○
上列上訴人等因違反毒品危害防制條例案件，不服台灣高等法院
高雄分院中華民國九十四年七月二十八日第二審更審判決（九十
四年度上更(一)字第三號，起訴案號：台灣高雄地方法院檢察署九
十二年度偵字第一五五二六號），提起上訴，本院判決如下：
    主  文
原判決撤銷，發回台灣高等法院高雄分院。
    理  由
本件原判決撤銷第一審諭知上訴人甲○○、乙○○均無罪之判決
，改判依行為時連續犯規定，論其二人以共同連續販賣第一級毒
品（均累犯）罪，量處甲○○有期徒刑拾年，乙○○有期徒刑捌
年，併均諭知相關之從刑；固非無見。
惟查：(一)、除刑事訴訟法有特別規定外，已受請求之事項未予判
決，或未受請求之事項予以判決者，其判決當然違背法令，同法
第三百七十九條第十二款規定甚明。本件檢察官起訴指上訴人二
人自民國九十二年四月中旬起，至同年七月十九日十九時止，共
同連續在高雄市○○區○○街元帥廟後方之億客來超商前，販賣
第一級毒品海洛因共二、三十次予朱鴻乙施用，每次代價約新台
幣（下同）一千元等情（見起訴書）。原審審理結果，認定上訴
人二人自九十二年七月十四日起，至同年七月十九日十九時止，
連續在高雄市○○區○○街元帥廟後方之億客來超商前，販賣海
洛因四次予朱鴻乙施用，每次代價一千元，共得款四千元，而論
處其二人共同連續販賣第一級毒品（均累犯）罪刑。惟對於檢察
官起訴自九十二年四月中旬起，至同年七月十三日，超過前開四
次以上之犯嫌部分，是否成罪，原判決未予審酌論述，亦未說明
不另為無罪之諭知，難謂無已受請求之事項未予判決之違法。(二)
、原判決以共犯乙○○在第一審及偵查中之自白及證人朱鴻乙在
警詢之證述為上訴人二人論罪之主要證據。然乙○○於第一審或
稱：「我幫甲○○帶毒品給別人只有四、五次，送（海洛因）的
對象真實姓名我不知道，我只可以認出來他們，我有時候有收錢
，有時候沒有收錢，我收錢的話我是直接拿回去給甲○○，我的
好處是甲○○會提供給我免費的海洛因供我施用，我都沒有分到
錢，我是分到毒品，毒品也很少，我是犯毒癮的時候我再向甲○
○要」、「甲○○叫我去送的時候，甲○○並不會告訴我送毒品
對象的真實姓名，我們通常都會約較隱密或沒有人的地點，如楠
梓區○○街元帥廟的廣場，其他地點我忘記了」；或稱：「交易
地點有時候在路口，詳細地點我不太記得，我印象中只有一次在
廟口」。於檢察官偵查時稱：「我都送（海洛因）去億客來超商
（右昌街）」。證人朱鴻乙於警詢時稱伊共向綽號「嘉成」購買
約二、三十次海洛因，最近一次購買在九十二年七月十九日十九
時，約在右昌街元帥廟後面一間萬客來百貨超市前交易等語。彼
等前後所述交易海洛因之地點、次數不盡一致，原判決對於前開
證據未為取捨之論述說明，即併採為認定上訴人二人犯罪之依據
，難謂無判決理由矛盾及理由不備之可議。(三)、證人即本件檢舉
甲○○販毒之李文傑於原審經具結交互詰問，證稱其檢舉筆錄之
內容都不實在，伊因施用毒品被查獲，為了保護自己而與警員李
正雄條件交換，不將伊移送，伊則提供甲○○給李正雄等語（見
原審卷第一五八頁）。實情如何？何以李文傑甘冒誣告或偽證之
刑責，而為前後矛盾之陳述，是否另有隱情？攸關乙○○、朱鴻
乙在原審否認有買賣海洛因之交易，是否真實可信之判斷，原審
未予究明釐清，即為上訴人二人不利之判決，其調查職責猶有未
盡。甲○○、乙○○上訴意旨指摘原判決不當，尚非全無理由，
應認仍有撤銷原判決發回更審之原因。
據上論結，應依刑事訴訟法第三百九十七條、第四百零一條，判
決如主文。
中    華    民    國  九十七  年    七    月    三    日
                      最高法院刑事第九庭
                          審判長法官  洪  文  章
                                法官  王  居  財
                                法官  郭  毓  洲
                                法官  黃  梅  月
                                法官  邱  同  印
      本件正本證明與原本無異
                                      書  記  官
中    華    民    國  九十七  年    七    月    八    日
                                                    Ｒ


司法院資訊處製作；財團法人民間司法改革基金會備份。
